Inventaris van de archieven van de Hollandse Staatscommissies tot de Zaken van de Oost-Indische Compagnie
Nationaal Archief, Den Haag
Brief namens de XVII aan P.H. Gilquin over zijn ontslag als directeur van de fortificaties en chef van de artillerie, 1790 okt. 2, afschrift, exh. 1790 okt. 13: inv.nr. 10, NN*
Stukken betreffende het bestuur van gouverneur C.J. van de Graaff, 1791 mei 9 en 1793 mei 17, exh. 1791 nov. 3 en 1793 juli 6: inv.nr. 15, 64, inv.nr. 19, 165
Stukken betreffende het geschil tussen de burgerkrijgsraad en independent-fiscaal Van Lynden, 1791 juni 24 en juli 5, exh. 1791 nov. 3: inv.nr. 15, 66 en 67.
Stukken betreffende de Ceylonese handel over 1781-1782 - 1788-1789, gedrukt: inv.nr. 13, 19B Litt. V bijll. C1 - C5 (218-219).
Stukken betreffende de bezittingen op de kust van Malabar in het algemeen en de eventuele verkoop van Koetsiem in het bijzonder, 1789 aug. 30 - 1792 feb. 27, exh. o.m. 1791 mei 9, 1792 aug. 29: inv.nr. 12, 9, inv.nr. 13, 19B Litt. V bijl. G (220-222), inv.nr. 15, 68, inv.nr. 17, 116.
Uittreksel uit de memorie van J. Greeve, raad extraordinair van Nederlands Indië en admiraal van de retourvloot, over de vermindering en inkrimping van de Bataviase huishouding, 1793 jan. 24, exh. 1793 mei 3: inv.nr. 18, 148.
10. Verbetering van de defensie te land en ter zee
Stukken betreffende de kosten en aanwending van de regimenten Meuron en Württemberg, 1790 okt. 2 en 1791 (exh. nov. 18): inv.nr. 13, 19B Litt. S (172-176), inv.nr. 15, 74.
Stukken betreffende het dreigende conflict van het gouvernement van Ceylon met het hof van Candia, 1791 nov. 12 - 1792 nov. 30, exh. 1792 juli 25 en 1794 mrt. 6: inv.nr. 17, 109; inv.nr. 20, 192.
Stukken betreffende de geheime voorstellen van William Eden baron Auckland, Engels gezant in de Republiek, over de verdediging van de Kaap en andere etablissementen in Oost-Indië tegen de Fransen, 1793 feb. 14, feb. 28 en apr. 15, exh. 1793 feb. 20, feb. 28 en apr. 17: inv.nr. 18, 136, 138, 145.
Stukken betreffende de convooiering van compagnieschepen door 's lands marine en de zending van een Staats eskader naar Oost-Indië, 1793 juni 11 - 1794 apr. 14, exh. o.m. 1794 feb. 12, mrt. 12, mrt. 17, apr. 15: inv.nr. 2, inserties in de notulen van 1794 mrt. 12 en apr. 15, inv.nr. 4, E2 bijll. bij Guepin aan de cie. 1794 mrt. 10, 12 en 16, inv.nr. 19, 160; inv.nr. 20 186, 195.
Verslag van J.S.L. Groevestein over de verrichtingen van de militaire commissie in Oost-Indië, 1793 juli 19, afschrift, exh. 1793 apr. 7: inv.nr. 19, 171.
11. Toezicht op het financieel beheer van de compagnie en haar kamers
Generale staten van de compagnie en verbalen van de commissies tot het vaststellen van die staten, 1786-1794, afschriften:
Generale staat per 31 mei 1791, exh. 1792 aug. 29: inv.nr. 17, 115.
Verbaal, 1792 feb. 20 en 22, exh. 1792 mei 6: inv.nr. 17, 107.
Generale staat per 31 mei 1792, exh. 1793 mei 10: inv.nr. 19, 151.
Verbaal, 1793 apr. 29 - mei 2, exh. 1793 mei 10: inv.nr. 19, 151.
Generale staat per 31 mei 1793, exh. 1793 dec. 13: inv.nr. 20, 181.
Verbaal, 1793 dec. 9 en 12, exh. 1793 dec. 17: inv.nr. 20, 181.
Maandstaten van inkomsten en uitgaven van de afzonderlijke kamers, 1790-1794:
Amsterdam
1790 juni - 1790 nov.: inv.nr. 6, U.
1790 dec. - 1792 dec.: inv.nr. 6, U1.
1793 jan. - 1794 okt.: inv.nr. 8, U2.
Zeeland
1790 juni - 1790 nov.: inv.nr. 6, U.
1790 dec. - 1792 dec.: inv.nr. 6, U2.
1793 jan. - 1793 dec.: inv.nr. 8, U2.
Delft
1790 juni - 1790 nov.: inv.nr. 6, U.
1790 dec. - 1792 dec.: inv.nr 6, U1.
1793 jan. - 1793 nov.: inv.nr. 9, U2.
Rotterdam
1790 juni - 1790 nov.: inv.nr. 6, U.
1790 dec. - 1792 dec.: inv.nr. 7, U1.
1793 jan. - 179 dec.: inv.nr. 8, U2.
1795 jan.: 14 60.
Hoorn
1790 juni - 1790 nov.: inv.nr. 6, U.
1790 dec. - 1792 dec.: inv.nr. 7, U2.
1793 jan. - 1794 dec.: inv.nr. 9, U2.
Enkhuizen
1790 juni - 1790 nov. inv.nr. 6, U.
1790 dec. - 1792 dec.: inv.nr. 7, U1.
1793 jan. - 1794 dec.: inv.nr. 9, U2.
Calculatieve staten van inkomsten en uitgaven van de kamers, met memories van toelichting en bijlagen, 1790-1795:
1790 okt. - 1791 feb.
Calculatieve staat van de Hollandse kamers, exh. 1790 okt. 15, inv.nr. 10, QQ
nadere en gereformeerde berekening van de afzonderlijke kamers, 1790 nov. 19, met geleidebrief van amanuensis Abeleven aan bewindhebber Romswinckel, 1790 nov. 19, minuut: inv.nr. 10, ZZ
calculatieve staten van de Hollandse kamers en van de kamer Zeeland, met memorie van toelichting en bijlagen: inv.nr. 12, 13.
1791 mrt. - 1791 dec.
Calculatieve staat van de Hollandse kamers en calculatieve berekeningen van deze kamers met uitzondering van Amsterdam, exh. 1790 dec. 8, 10, 14 en 20, 1791 jan. 12 en mrt. 7: inv.nr. 11, BBB
calculatieve staten van de kamers met uitzondering van Amsterdam, inv.nr. 12, 12.
1791 juni - 1792 mrt.
Calculatieve staten van de kamers; die van Enkhuizen vanaf mei 1791, inv.nr. 12, 11
calculatieve memorie van Amsterdam over 1792 jan. - mrt., met bijlagen: inv.nr. 12, 14
calculatieve berekening van Amsterdam over 1791 aug. - dec. en calculatieve balans van de Hollandse kamers over 1791 juni - dec., inv.nr. 12, 16
calculatieve staat van Amsterdam over 1791 juni - dec. en nadere calculatieve staten van de andere Hollandse kamers over 1791 juni - dec. en 1792 jan. - mrt., met memorie van toelichting van de opperboekhouders van deze kamers: inv.nr. 13, 21
calculatieve staat van de Hollandse kamers over 1791 juni - dec., exh. 1791 sep. 29: inv.nr. 14, 61
calculatieve staten van Zeeland over 1791 juni - dec. en 1792 jan. - mrt., met geleidebrief van de kamer Zeeland aan zijn staatsgecommitteerden 1791 juni 16, afschrift, en een memorie van toelichting van die gecommitteerden, exh. 1791 nov. 2: inv.nr. 14, 62
calculatieve berekening van Amsterdam over 1791 nov. - dec., exh. 1791 nov. 18: inv.nr. 15, 73.
1792 jan. - 1792 juni.
Calculatieve staten van de kamers, exh. 1792 feb. 7 en 10: inv.nr. 16, 91 (die van Rotterdam over juni 1792 in inv.nr. 17, 112)
1792 juli - dec.
Calculatieve staten van de kamers (die van Rotterdam vanaf juni), exh. 1792 juli 25, aug. 23 en 29: inv.nr. 17, 112
generale calculatieve berekening van de kamers, exh. 1792 sep. 19: inv.nr. 17, 119.
1793 jan. - 1793 apr.
Calculatieve staten van Rotterdam, Hoorn en Enkhuizen, exh. 1792 okt. 31, nov. 6 en dec. 4: inv.nr. 18, 127
van Amsterdam, met bijlagen, en van Delft, Rotterdam en Enkhuizen, met generale calculatieve berekening van de Hollandse kamers, exh. 1793 jan. 19: inv.nr. 18, 132
van Zeeland, exh. 1793 jan. 19: inv.nr. 18, 133, en feb. 27: inv.nr. 18, 137.
1793 mei - 1793 aug.
Calculatieve staten van alle kamers en generale calculatieve staat van de Hollandse kamers, exh. 1793 mei 8: inv.nr. 18, 150
gerevideerde calculatieve staten als boven, exh. 1793 juni 26: inv.nr. 19, 158.
1793 sep. - 1793 nov.
Calculatieve staten van de kamers, exh. 1793 sep. 25 en 27, okt. 8: inv.nr. 19, 172.
1793 dec. - 1794 feb.
Calculatieve staten van de kamers, exh. 1793 dec. 11: inv.nr. 19, 180.
1794 mrt. - 1794 juli.
Calculatieve staat van Amsterdam (ook over feb. 1794), exh. 1794 feb. 12: inv.nr. 20, 185.
staat van calculaties van de kamers afzonderlijk en gezamenlijk, met memorie van toelichting van de commissie tot het waarnemen van de financiële conferenties in Den Haag, exh. 1794 feb. 15: inv.nr. 20, 189
brief van de Staatscommissie aan de Staten van Holland ter zake, 1794 feb. 18, afschrift: inv.nr. 2, insertie in de not. van 18 feb. 1794.
1794 okt. - 1794 dec.
Staat van calculaties van de kamers afzonderlijk en gezamenlijk, inv.nr. 2, insertie in de not. van 10 okt. 1794.
1795 jan. - 1795 feb.
Generale calculatieve staat van alle kamers, inv.nr. 2, insertie in de not. van 14 januari 1795.
Memories betreffende de calculatieve staten van de compagnie over 1791 en 1792 in vergelijking met de generale staat per 31 december 1792, 1793 mrt. 22 en juli 1, exh. 1793 mrt. 22 en nov. 6: inv.nr. 18, 140, inv.nr. 19, 176.
Aantekeningen van bewindhebber Craeyvanger over de inkomsten en uitgaven van de kamer Amsterdam over de periode 1791 juni - dec. in vergelijking met de over die periode begrote inkomsten en uitgaven en over de begrote uitgaven over 1792, met bijlagen, exh. 1792 feb. 10: inv.nr. 16, 93.
Memorie over de inkomsten en uitgaven van de kamer Zeeland over de periode 1791 mrt. - dec. in vergelijking met de begroting over die periode, met bijlagen, exh. apr. 30: inv.nr. 17, 104.
12. Lopende zaken
Correspondentie van gouverneur C.J. van de Graaff en secunde Rhenius aan de Kaap inzake de verboden lading op het schip de Zaanstroom, 1791 mei - juni, auth. afschriften, met geleidebrief van Rhenius aan de Staatscommissie, 1791 juli 2, exh. 1791 nov. 18: inv.nr. 15, 71.
Stukken betreffende de plannen tot oprichting van een seminarium tot de vorming van jongelieden tot de Indische kerkdienst, exh. 1792 apr. 24 en okt. 12: inv.nr. 17, 101 en inv.nr. 18, 125.
Rekest van het handelshuis Hope en Co aan de Staten-Generaal om vrijelijk te mogen beschikken over de uit Mauritius afkomstige lading van het Amerikaanse fregatschip The Illustrious President, afschrift, en resolutie commissoriaal van de Staten van Holland op het advies van de kamer Amsterdam ter zake, met geleidebrief aan de Staatscommissie, z.d. en 1793 mrt. 28, exh. 1793 feb. 20 en mrt. 28: inv.nr. 18, 136* en 141.
Conceptinstructies van de Kamer Hoorn voor zijn equipagemeester en bootsman, exh. 1793 dec., 20: inv.nr. 2, insertie in de notulen van 1793 dec. 20.
Stukken betreffende het verzoek van Anthony Watering, burger van de Kaap, om toestemming voor het kopen van een schip om daarmee vrijelijk te navigeren, 1794 juni 25 - 27: inv.nr. 2, inserties in de notulen van 1794 juni 25, 26 en 27.
Stukken betreffende het verzoek van ingezetenen van de Kaap om een concessie voor de walvisvangst en de invoer van walvisbaarden met compagnieschepen, 1794 juni 20 en okt. 10: inv.nr. 2, inserties in de notulen van 1794 juni 26 en okt. 10.
B. ARCHIEF VAN HET COMMITTEE, 1795-1796
1. Algemeen
Notulen, 1795 feb. 10 - 1796 feb. 12: inv.nr. 24, 1-219.
Register van uitgaande brieven, 1795 feb. 14 - 1796 feb. 13: inv.nr. 24, 535-590.
Correspondenten (verwijzingen naar brieven waarnaar ook in een van de volgende rubrieken wordt verwezen zijn tussen haakjes geplaatst):
Elias, P., bewindhebber van de kamer Amsterdam (departement van equipage), 1795 (juni 29, juli 1,) juli 21: inv.nr. 24 (567, 568,) 575.
Gildemeester, Daniël, Nederlands consul-generaal in Lissabon, 1795 sep. 2: inv.nr. 24, 581.
(Glavemans, constructeur van het Committé der Marine, 1795 aug. 1: inv.nr. 24, 578).
Guepin, P.J., eerste advocaat van de compagnie, 1795 (mrt. 13, juli 17,) juli 18, 19: inv.nr. 24 (553, 571,) 572, 573.
(Halmaels & Co, Van, in Amsterdam, 1795 juli 23: inv.nr. 24 577).
Houtte, Jacob van, secretaris van de Zeeuwse Rekenkamer, Zeeuws gecommitteerde tot de zaken van de OIC, 1795 apr. 14, mei 9: inv.nr. 24, 564, 565.
(kamer Amsterdam, 1795 mrt. 2, juli 8, 15, aug. 21, 27 1796 jan. 29: inv.nr. 24, 547, 568, 569, 580, 580, 588. Zie ook: Elias en Romswinckel.)
kamer Delft, 1795 aug. 17: inv.nr. 24, 579.
kamer Enkhuizen, 1795 aug. 17, nov. 10, (1796 jan. 16): inv.nr. 24 579, 585 (, 587).
kamer Hoorn, 1795 aug. 17 (, 1796 jan. 25, feb. 13): inv.nr. 24, 579 (, 587, 589).
(kamer Rotterdam, 1795 juli 22, 1796 jan. 16: inv.nr. 24, 576, 587.)
Paulus, Pieter, president van de vergadering van Provisionele Representanten van het volk van Holland, 1795 (feb. 14, 21,) okt. 11: inv.nr. 24 (539, 542,) 583.
(Provisionele Representanten van het volk van Holland, 1795 feb. 16, 24, apr. 3, z.d.: inv.nr. 24, 541, 544, 554, 582. Zie ook Paulus en Scheffer.)
Romswinckel, M.C., bewindhebber van de kamer Amsterdam (departement van equipage), 1795 nov. 16: inv.nr. 24, 586.
Scheffer, C., secretaris van de vergadering van Provisionele Representanten van het volk van Holland, 1795 sep. 29: inv.nr. 24 583.
Schorer, Jacob Hendrik, pensionaris van Middelburg, Zeeuws gecommitteerde tot de zaken van de OIC, 1795 apr. 14, mei 9: inv.nr. 24 564, 565.
Smits, opperboekhouder van de kamer Rotterdam, 1795 nov. 10: inv.nr. 24, 585.
Staveren, C. van, opperboekhouder van de kamer Delft, 1795 nov. 10: inv.nr. 24, 585.
Tour, Joan du, Hollands gecommitteerde tot de zaken van de OIC, 1795 juli 18: inv.nr. 24, 574.
Velden, Brouerius van der, Hollands gecommitteerde tot de zaken van de OIC, 1795 aug. 28: inv.nr. 24, 582.
Wees & Cie, H. van, kooplieden in Amsterdam, 1795 aug. 1: inv.nr. 24, 578.
Ingekomen brief van P.J. Guepin, eerste advocaat van de compagnie, 1795 sep. 11: inv.nr. 24, 959.
2. Samenstelling en bevoegdheden
Extractdecreet van de Provisionele Representanten van het volk van Holland inzake de benoeming van de leden van het committé, 1795 jan. 30: inv.nr. 24, 1045, 1049.
Kopieresolutie van de XVII wegens de aanstelling door de prins van F.W. Boers tot advocaat-consulent van de Staatscommissie, 1790 nov. 30, exh. 1795 feb. 15, mrt. 2: inv.nr. 24, 801.
N.B. Het consulentschap werd als vervallen beschouwd in 1795.
Briefwisseling van het Committé met de Provisionele Representanten van het volk van Holland tot kwalificatie van het Committé om in belangrijke zaken de gewenste maatregelen te treffen, 1795 feb. 14, 16, exh. 1795 feb. 14, 17: inv.nr. 24, 539, 1091, 1093.
3. Plannen ter voorkoming van de val van de compagnie, in het bijzonder door invoering van een nieuwe bestuursvorm
Aantekeningen betreffende betalingen wegens verlenging van het octrooi vanaf 1602 gedaan, z.d.: inv.nr. 24, 797.
Extractresoluties van de Provisionele Representanten van het volk van Holland waarbij het Committé wordt opgedragen rapport uit te brengen over middelen om de val van de compagnie te voorkomen, 1795 feb. 9 en 12: inv.nr. 24, 1083, 1087.
Briefwisseling van het Committé en het bewind over middelen om de val van de compagnie te voorkomen, 1795 mrt. 2 - 12, exh. 1795 mrt. 2, 13, 14, mei 6: inv.nr. 24, 547, 553, 929; inv.nr. 25, 261, 263, 267, 237.
Ingekomen rapport van advocaat Guepin over het verhandelde op de voorjaarsvergadering van de XVII van 1795 over middelen om de val van de compagnie te voorkomen, met geleidebrief, 1795 mei 22: inv.nr. 25, 281, 285.
Extractresolutie van de Provisionele Representanten van het volk van Holland op het rapport van het Committé en tot toevoeging aan het Committé van zes leden om met haar een conceptresolutie te extenderen tot vernietiging van het oude en instelling van een nieuw bestuur van de compagnie, 1795 juni 15: inv.nr. 24, 1139, 1155.
Briefwisseling van de kamer Amsterdam en het Committé over het voorstel van de kamer Zeeland om n.a.v. het uitbrengen van het rapport door het Committé de vergadering van de XVII te doen hervatten, 1795 aug. 13, 21, exh. 1795 aug. 21: inv.nr. 24, 580, inv.nr. 25, 393, 395.
Conceptadres van de XVII aan de Staten-Generaal over de verdere voet van het bestaan van de compagnie i.v.m. een eventuele verlenging van het octrooi, exh. 1795 sep. 30, okt. 12: inv.nr. 25, 461.
Ingekomen brief van de kamer Amsterdam over de bijeenroeping van een buitengewone vergadering van de XVII n.a.v. de bijgevoegde resoluties van de Staten-Generaal van 24 dec. 1795 en 4 feb. 1796 inzake de opheffing van de VOC en de oprichting van een Committé tot de zaken van de Oostindische handel, 1796 feb. 2, exh. 1796 feb. 10: inv.nr. 25, 775, 777, 789, 793.
4. Geldbehoeften van de compagnie en financiële steun van de provincies
Briefwisseling van de Provisionele Representanten van het volk van Holland en het Committé over de voorwaarden door de Staten van Zeeland gesteld aan hun deelname naar evenredigheid aan de door Holland in 1794 toegestane uitbreiding van de wisselnegotiatie van vier miljoen met nog eens drie en een half miljoen, 1795 feb. 2, 24, exh. 1795 feb. 14, 22: inv.nr. 24, 544; 1055, 1061.
Stukken betreffende de financiële gesteldheid van de compagnie en in het bijzonder de hoogte en de oorzaken van haar schulden in de periode 1780-1794: inv.nr. 24, 701, 705, 769, 821.
Stukken betreffende de tekening en afgifte namens de Provisionele Representanten van het volk van Holland van de nog 400 ongetekende en ongedebiteerde wissels uit de wisselnegotiatie van 3½ miljoen waarmee in 1794 die van 4 miljoen werd uitgebreid, 1795 feb. 7, 9, 16, 17, mrt. 19, apr. 12: inv.nr. 24, 541, 789, 793, 1071, 1099.
Stukken betreffende de wisselnegotiatie van maximaal f 1.200.000,- onder garantie van de Provisionele Representanten van het volk van Holland tot betaling van leveranciers, 1795 apr. 11, 15, 25, exh. o.m. 1795 apr. 21, 25: Inv.nr. 24, 61 vv (insertie in de notulen), 971, 1119, 1121, 1123, 1129.
Stukken betreffende de financiële staat van de compagnie en haar geldbehoeften tot 1 augustus 1795, 1795 mei - juni: inv.nr. 24 877, 881, 889, 1023.
Stukken betreffende de financiële staat van de compagnie, exh. 1795 sep. 30: inv.nr. 25, 433, 441, 445, 449, 455.
Aantekening inzake de staat van de kas van de kamer Enkhuizen, 1795 nov. 17: inv.nr. 26, 12.
Stukken betreffende het vooral door de achterstallen van de kamer Zeeland veroorzaakte geldgebrek van de kamer Amsterdam en de likwidatie tussen beide kamers, 1796 jan. 24 - feb. 4, exh. 1795 jan. 27, 31, (feb. 4): inv.nr. 24, 588; inv.nr. 25 717, 725, 739, 741, 745, 749.
5. Maatregelen m.b.t. loonkosten en werkgelegenheid
Stukken betreffende het gebrek aan werk voor de compagnieswerklieden in Amsterdam, de ontoereikendheid van de voor hun betaling bestemde gelden en de pogingen om hierin te voorzien door het aanspreken van de geheime en particuliere fondsen van de departementen, de belening van specerijen, het aangaan van een banklening en de invoering van werktijdverkorting op de compagnieswerf, (1795):
Uitgaande brieven aan Pieter Paulus, president van de vergadering van Provisionele Representanten van het volk van Holland, 1795 feb. 14, 21, afschriften, exh. 1795 feb. 14, 21: inv.nr. 24, 539, 542.
Stukken betreffende de werklieden op het slachthuis, de wapenkamer, het wijnmagazijn en de pakhuizen en de hoogte van hun lonen, exh. 1795 feb. 23: inv.nr. 24, 649, 653, 661, 665.
Stukken betreffende de voorraden specerijen en hun eventuele belening, exh. o.m. 1795 feb. 23 en mrt. 26: inv.nr. 24, 669, 841, 45-46.
Staten van de geheime en particuliere kassen van de departementen, exh. 1795 feb. 23: inv.nr. 24, 673, 677.
Ingekomen brief van Adriaan Arend Titsingh, equipagemeester van de kamer Amsterdam, over de mogelijkheid om tegen contante betaling hennep en teer aan te kopen, exh. 1795 feb. 24: inv.nr. 24, 893.
N.B. Het geld voor de hennep, noodzakelijk om de compagnieswerf aan de gang te houden, werd voorgeschoten door Titsingh en Cie (not. 24 feb. en 15 juni 1795).
Lijst van tractementen en daglonen van het personeel van de compagniestimmerwerf per 31 mei 1795: inv.nr. 24, 1035.
6. Bezuinigingsmaatregelen
Stukken betreffende doorvoering van de bezuiniging op de uitdelingen van specerijen, (1795): inv.nr. 24, 681, 685, 689.
Memorie over de werkzaamheden en de kosten van de compagnies apotheek, (1795): inv.nr. 24, 925.
Conceptadvertentie van het departement van commercie voor de werklieden op de pakhuizen ter bestrijding van diefstal, exh. 1795 mrt. 28: inv.nr. 24, 47-48.
Stukken betreffende de verkoop van scheepsbeschuit door de kamer Delft aan het land, 1795 juni 8, afschriften: inv.nr. 24, 1031, 1033.
Correspondentie inzake de overdracht door de kamer Rotterdam van het op stapel staande schip De Jonge Willem aan het land, 1795 juli 22, 24, 26, exh. o.m. 1795 juli 27: inv.nr. 24, 576, 578; inv.nr. 25, 365.
Stukken betreffende de verkoop van de jachten van de kamers, 1795 nov. 2 - 1796 feb. 13, exh. 1796 jan. 16, 25, feb. 2, 5, 12: inv.nr. 24, 587, 589, inv.nr. 25, 489, 491, 497, 735, 759, 761, 807, 809, 811.
Stukken betreffende de verkoop van de compagnieslogementen, 1795 nov. 12 - 1796 jan. 21, exh. 1796 jan. 5, 8, 15, 25: inv.nr. 25, 693, 695, 703.
7. Regulering van de handel en van de verkopingen van de retouren
Stukken betreffende de theeverkoping van 1793 en betalingen in 1791 en 1792 wegens verrichte diensten bij het prijzen en verkopen van goederen gedaan, 1791-1793: inv.nr. 24 697, 717, 725; inv.nr. 25, 253, 257.
Stukken betreffende de vordering en verzegeling op 9 maart 1795 van een kistje met secrete papieren van de commissie tot de verkopingen, 1795 mrt. 9 - 14: inv.nr. 24, 729, 733, 845, 857, 865, 873, 1107.
N.B. De papieren zelf (gespetificeerd op pag. 52) in inv.nr. 25, 3-257.
Ingekomen rekesten van de commissarissen tot de verkopingen om hun ontslag, 1795 mrt. 25 en 29: inv.nr. 24, 825, 829, 831, 837.
Stukken betreffende de voorgestelde verlaging van de plokpenningen en de verhoging van de makelaarscourtage, met staten van plokpenningen wegens de verkopingen van 1791 en 1792 betaald, (1795): inv.nr. 24, 805, 809, 813, 817, 885.
Stukken betreffende de uitschrijving van en het toezicht op de najaarsverkoping van 1795, 1795 apr. 2, juli 8 (exh. juli 7), juli 14, 15 (exh. 15), 16 (exh. 17), 23: inv.nr. 24, 568, 569, 897; inv.nr. 25, 333, 335, 349, 357, 359.
Stukken betreffende de waarde van over 1792-1795 aangevoerde specerijen, rec. 1795 juni 20: inv.nr. 26, 8, 9.
Stukken betreffende het verbod op de invoer in Holland van Zweedse thee, 1795 aug. 5 - 25, exh. 1795 aug. 6, 10, 25: inv.nr. 24, 100 vv (insertie in de notulen), 118 vv (id.), 1187, 1189, 1195.
Extract uit een brief van bewindhebber Pous in Den Haag aan advocaat Guepin met berichten over oorlog en vrede waarvan bekendmaking de prijzen der specerijen op de a.s. verkoping zou kunnen beïnvloeden, 1795 aug. 2, met ingekomen geleidebrief van Guepin, 1795 aug. 3: inv.nr 25, 369, 371.
8. Bescherming van de overzeese bezittingen en de retourvloot tegen de vijand
Lijst van de navale macht van de compagnie over 1794: inv.nr. 24, 709.
Secreet extractdecreet van de Provisionele Representanten van het volk van Holland over de verdediging van de overzeese bezittingen van de compagnie tegen de vijand en het leggen van een embargo op Engelse schepen, 1795 feb. 18, exh. 1795 feb. 20: inv.nr. 24, 1103.
Stukken betreffende de zending door de Staten-Generaal van J.L. Vitriarius als commissaris naar Engeland ter bevordering van de opheffing van het embargo op Nederlandse schepen en de opening van de communicatie tussen beide landen d.m.v. paketboten, 1795 juni 29 en z.d.: inv.nr. 24, 582, 1159, 1161.
Brieven over de mogelijkheid om vrachten naar en retouren uit Indië en de Kaap door Amerikaanse schepen te laten vervoeren om confiscatie door de Engelsen te voorkomen, 1795 juni 29 - aug. 27, met bijlagen, exh. o.m. 1796 juli 7, aug. 27: inv.nr. 24, 567, 568, 580, 963, 967; inv.nr. 25, 401, 405. Correspondenten: het Committé; Herm. Hend. Damen, cargadoor in Amsterdam; P. Elias, bewindhebber van de kamer Amsterdam (departement van equipgage), kamer Amsterdam.
Brief van Jean van Maseyk, Nederlands consul in Aleppo, aan advocaat Guepin over zijn pogingen om de hem toegezonden brieven voor de Bengaalse en Suratse compagniesdienaren niet in handen van de Engelsen te laten vallen, 1795 juni 15, afschrift, met ingekomen geleidebrief van Guepin, 1795 aug. 27, exh. 1795 aug. 28: inv.nr. 25, 417, 419.
Brief van Christiaan Diederik Emerens Johan Bangeman Huygens, Nederlands gezant in Denemarken, aan de Staten-Generaal over de aankomst van enkele retourschepen in Kopenhagen, 1795 juni 20, met resoluties van de Staten-Generaal en de Provisionele Representanten van het volk van Holland hierop genomen, 1795 juni 29 en juli 7, afschriften: inv.nr. 24, 1175, 1177.
Correspondentie van J.C. Hartsinck, bewindhebber van de kamer Amsterdam, waarnemer van de belangen van de retourschepen Phoeniciër, Ceylon, Standvastigheid en Noordholland in Setubal, 1795 juni 23 - 1796 feb. 9:
Met het Committé tot de zaken van de Oostindische Compagnie, 1795 juni 23, aug. 7, met bijlage, exh. 1795 juli 7, sep. 2: inv. nr. 25, 329, 425, 427.